臺灣嘉義地方法院刑事裁定
111年度撤緩字第74號
聲  請  人  臺灣嘉義地方檢察署檢察官
受  刑  人  劉正新


上列聲請人因受刑人違反毒品危害防制條例案件（110年度訴字
第425號），聲請撤銷緩刑之宣告（111年度執緩字第18號），本
院裁定如下：
    主  文
劉正新之緩刑宣告撤銷。
    理  由
一、聲請意旨略以：受刑人因違反毒品危害防制條例案件，經本
    院以110年度訴字第425號判決判處有期徒刑2年，緩刑5年，
    並應於本判決確定之日起1年6月內，向指定之政府機關、政
    府機構、行政法人、社區或其他符合公益目的之機構或團體
    ，提供240小時之義務勞務，緩刑期間付保護管束，於民國1
    10年12月16日確定。茲因受刑人於111年2月8日報到保護管
    束後，依據觀護人之簽呈表示通知多次受刑人卻未依規定報
    到執行保護管束且多次通知發函表示其參加義務勞務說明會
    亦未到場，且於111年6月20日發函至指定之勞務機構報到也
    未至機構報到，經函催仍未報到，綜上所述之行為違反保安
    處分執行法74條之2第2款及第4款及刑法第74條第2項第5款
    之規定，情節重大，爰依保安處分執行法第74條之3第1項、
    刑事訴訟法第476條之規定，聲請撤銷緩刑之宣告等語。
二、按緩刑之宣告應撤銷者，由受刑人所在地或其最後住所地之
    地方法院檢察官聲請該法院裁定之，刑事訴訟法第476條定
    有明文。次按受緩刑之宣告而有下列情形之一，足認原宣告
    之緩刑難收其預期效果，而有執行刑罰之必要者，得撤銷其
    宣告：四、違反第七十四條第二項第一款至第八款所定負擔
    情節重大者，刑法第75條之1第1項第4款定有明文。又受保
    護管束人在保護管束期間內，應遵守左列事項：二、服從檢
    察官及執行保護管束者之命令。四、對於身體健康、生活情
    況及工作環境等，每月至少向執行保護管束者報告一次。受
    保護管束人違反前條各款情形之一，情節重大者，檢察官得
    聲請撤銷保護管束或緩刑之宣告，保安處分執行法第74條之
    2第2款、第4款、74條之3第1項分別定有明文。所謂「情節
    重大」，係指：受判決人顯有履行負擔之可能，而隱匿或處
    分其財產、故意不履行、無正當事由拒絕履行或顯有逃匿之
    虞等情事而言；本條採用裁量撤銷主義，賦與法院撤銷與否
    之權限，特於第1項規定實質要件為「足認原宣告之緩刑難
    收其預期效果，而有執行刑罰之必要」，供作審認之標準（
    刑法第75條之1立法理由參照）。又緩刑制度設計之本旨，
    主要目的在鼓勵惡性較輕微之犯罪行為人或偶發犯、初犯得
    適時改過，以促其遷善，復歸社會正途，並得以附條件方式
    為之，亦係基於個別預防與分配正義，俾確保犯罪行為人自
    新及適度填補其犯罪所生之損害為目的；從而，縱受判決人
    有違反刑法第74條第2項第1款至第8款所定之負擔，法院應
    依職權本於合目的性之裁量，妥適審酌受判決人於緩刑期間
    內違反上開負擔之情節是否重大，是否已難收其預期之效果
    ，而確有執行刑罰之必要等情。
三、經查：
  ㈠受刑人因違反毒品危害防制條例案件，經本院以110年度訴字
    第425號判決判處有期徒刑2年，緩刑5年，並應於本判決確
    定之日起1年6月內，向指定之政府機關、政府機構、行政法
    人、社區或其他符合公益目的之機構或團體，提供240小時
    之義務勞務；緩刑期間付保護管束，於110年12月16日確定
    乙情，有上開刑事判決、臺灣高等法院被告前案紀錄表在卷
    可憑。 
  ㈡受刑人受前揭緩刑宣告後，分別於111年4月13日、111年5月1
    1日未遵期至臺灣嘉義地方檢察署（下稱嘉義地檢署）參加
    義務勞務說明會，經告誡無效，嗣經嘉義地檢署於110年6月
    20日發函通知應自110年12月16日至112年6月15日止，至嘉
    義縣民雄鄉西昌社區發展協會（下稱西昌社區發展協會）履
    行240小時之義務勞務，應於111年7月31日前主動與西昌社
    區發展協會聯繫並執行義務勞務，該函於111年6月21日合法
    送達受刑人，復經嘉義地檢署於111年8月16日發函通知盡速
    前往西昌社區發展協會履行義務勞務，該函於111年8月18日
    合法送達受刑人，而受刑人至111年8月23日止，仍未向西昌
    社區發展協會報到履行等情，有嘉義地檢署111年6月20日嘉
    檢曉護己字第1119016427號函、111年8月16日嘉檢曉護己字
    第1119022825號函、送達證書、執行義務勞務回覆單附卷可
    佐，受刑人既明確知悉己受緩刑之宣告，應積極於履行期間
    內完成義務勞務，而受刑人尚無不能履行義務勞務之正當事
    由情形下，迭經通知，仍無故怠於履行前揭緩刑宣告所附條
    件，是受刑人有違反刑法第74條第2項第5款所定負擔之情甚
    明。
　㈢受刑人於緩刑宣告中既諭知付保護管束，然受刑人分別於111
    年4月25日、111年6月6日、111年7月7日、111年7月28日、1
    11年8月18日多次未遵期向執行保護管束之嘉義地檢署觀護
    人報到，經告誡無效等情，有嘉義地檢署執行保護管束情況
    約談報告表、告誡函、送達證書、觀護人簽呈在卷可佐，足
    認受刑人於緩刑付保護管束期間內所為確屬違反檢察官及執
    行保護管束者命令之行為，且亦未遵守對於身體健康、生活
    情況及工作環境等，每月至少向執行保護管束者報告1次之
    事項，堪認其已違反保安處分執行法第74條之2第2款、第4
    款規定。
　㈣審酌受刑人既已知悉應負擔上揭義務勞務及未於指定期間內完成義務勞務之法律效果，亦知應於保護管束期間遵守保安處分執行法第74條之2所規定事項，受刑人未能把握機會，至111年8月23日為止，竟未為義務勞務之履行，且受刑人多次未遵期向執行保護管束之觀護人報到，業如前述。可見，受刑人不但無正當理由而未履行義務勞務，亦無服從檢察官或執行保護管束者之執行命令之誠意，其漠視法院給予其緩刑處遇之輕率態度，已彰顯其主觀上之法敵對意識，是倘受刑人未依前揭判決之緩刑條件履行，卻仍可持續受緩刑之利益，顯違一般大眾法律情感。依上說明，已徵受刑人不僅違反刑法第74條第2項第5款所定負擔情節重大，且違反檢察官或執行保護管束者之執行命令情節重大，堪認受刑人未因緩刑之寬典而知所警惕，上開判決所考量為使被告回饋社會，以贖前愆之緩刑目的，現已無從達成，而可認原宣告之緩刑難收其預期效果，確有執行刑罰之必要。是以，本件聲請合於刑法第75條之1第1項第4款、保安處分執行法第74條之3第1項規定，故聲請人之上開聲請為有理由，應予准許。
四、依刑事訴訟法第476條，保安處分執行法第74條之3第1項，
    刑法第75條之1第1項第4款，裁定如主文。
中　　華　　民　　國　　111 　年　　9 　　月　　19　　日
                  刑事第八庭    法　官　孫偲綺
上列正本證明與原本無異。
如不服本裁定，應於裁定送達後5日內向本院提出抗告狀（應附
繕本）。
中　　華　　民　　國　　111 　年　　9 　　月　　20　　日
                                書記官　陳佾澧